臺灣桃園地方法院民事裁定
110年度消債聲免字第15號
聲  請  人  
即  債務人  李珍珠即張珍珠

上列當事人因消費者債務清理事件聲請免責，本院裁定如下：
    主  文
債務人李珍珠即張珍珠應予免責。
    理  由
一、按法院裁定開始清算程序後，債務人有薪資、執行業務所得
    或其他固定收入，扣除自己及依法應受其扶養者所必要生活
    費用之數額後仍有餘額，而普通債權人之分配總額低於債務
    人聲請清算前2年間，可處分所得扣除自己及依法應受其扶
    養者所必要生活費用之數額者，法院應為不免責之裁定，消
    費者債務清理條例（下稱消債條例）第133條本文定有明文
    。又債務人因第133條之情形，受不免責之裁定確定後，繼
    續清償達該條規定之數額，且各普通債權人受償額均達其應
    受分配額時，得聲請法院裁定免責，復為消債條例第141 條
    第1項所明定。是如果債務人繼續清償達第133條所訂數額而
    依第141條規定聲請法院裁定免責時，法院即無裁量餘地，
    應為免責之裁定（司法院97年度第4期民事業務研究會第15
    號司法院民事廳消債條例法律問題研審小組意見參照）。
二、聲請意旨略以：聲請人即債務人經鈞院依消債條例第133條
    之規定裁定不免責確定後，已繼續清償各債權人達該條規定
    之數額，爰依消債條例第141條之規定，聲請裁定准予免責
    等語。
三、經查：
　㈠本件聲請人前向本院聲請債務清理調解未能成立而聲請清算
    ，經本院以109年度消債清字第138號裁定自109年12月30日
    上午10時起開始清算程序，並同時終止；嗣於110年4月26日
    ，因聲請人具有消債條例第133條所規定之不免責事由，經
    本院以110消債職聲免第4號裁定不免責（下稱不免責裁定）
    確定在案等情，業經本院依職權調閱上開卷宗核閱無訛。
　㈡聲請人主張其於不免責裁定後，已繼續償還國泰世華商業銀
    行8,168元、台灣中小企業銀行27,658元，且各普通債權人
    受償額均達不免責裁定附表所示之數額，業具提出郵政劃撥
    儲金多筆存款收據、郵政跨行匯款聲請書等件在卷為憑（消
    債聲免卷第14頁）；復經本院依職權函詢各債權人自不免責
    裁定後所受清償之數額（消債聲免卷第28至40頁），互核相
    符，堪信為真實，則聲請人依消債條例第141 條規定，聲請
    裁定免責，即屬有據。
四、綜上所述，本件聲請人前因第133條之情形，受不免責之裁
    定確定後，繼續清償達該條規定之數額，且各普通債權人受
    償額均達其應受分配額，已符合消債條例第141 條所規定之
    免責要件。從而，聲請人聲請免責，為有理由，應予准許。
五、爰裁定如主文。
中　　華　　民　　國　　111 　年　　 1　　月　　 26   日
                  民事第三庭    法　官　吳佩玲
上列正本證明與原本無異。
如不服本裁定應於送達後10日內向本院提出抗告狀，並應繳納抗
告費新臺幣1,000 元。
中　　華　　民　　國　　111 　年　　 1　　月　　 26   日
                                書記官　龍明珠